---
title: "CBR System (Prever o preço de Carros utilizando o algoritmo K-Nearest Neighbors)"
output: html_notebook
---


```{r}
library(tidyverse)
```


```{r}
file <- read.csv("data.csv")
file
```


```{r}
nv_dataset <- file %>%
  mutate(
    Make = as.numeric(factor(Make)),
    Model = as.numeric(factor(Model)),
    `Engine.Fuel.Type` = as.numeric(factor(`Engine.Fuel.Type`)),
    `Transmission.Type` = as.numeric(factor(`Transmission.Type`)),
    Driven_Wheels = as.numeric(factor(Driven_Wheels)),
    `Market.Category` = as.numeric(factor(`Market.Category`)),
    `Vehicle.Size` = as.numeric(factor(`Vehicle.Size`)),
    `Vehicle.Style` = as.numeric(factor(`Vehicle.Style`))) 

nv_dataset
```

```{r}

```

Agora é possível rodar KNN aproveitando todos os preditores.


```{r}
num.na.data <- apply(nv_dataset, 1, 
                     function(x){any(is.na(x))})
                                    noquote(paste('Dados incompletos: ', sum(num.na.data)))
```
 Há 99 especificações de carros com dados incompletos (ou não possuem a funcionalidade ou estão simplesmente faltando). 
 
```{r}
nv_dataset <- na.omit(nv_dataset)
num.na.data <- apply(nv_dataset, 1, 
                     function(x){any(is.na(x))})
                                    noquote(paste('Dados incompletos: ', sum(num.na.data)))
nv_dataset$id <- 1:nrow(nv_dataset)
```

Particionando os dados

```{r}
train <- nv_dataset %>% sample_frac(.8)
test <- anti_join(nv_dataset, train, by = "id") 
```



Treinamento

```{r}
set.seed(13)

preco_real <- c(test %>% select(MSRP))$MSRP

  model.knn <- caret::train(MSRP ~ .,
           tuneGrid = expand.grid(k = seq(1,10,1)),
           data = train,
           method = "knn")
  pred_MSRP <- predict(model.knn, test %>% select(-MSRP))
  hydroGOF::mse(preco_real, preco_pred)

model.knn
```


Observa-se que o modelo KNN não se mostrou adequado para prever o preço desses carros. O melhor modelo agrupou K = 1 e assim procurou reproduzir as observações de treino ou aumentou o erro em outros modelos para k > 1. Espera-se que o padrão continue com mais dados, como o erro cresceu linearmente com o K, no exemplo acima.

```{r}
plot(model.knn)
```









